【裁判字號】    88,易,1475
【裁判日期】    890222
【裁判案由】    贓物
【裁判全文】
臺灣屏東地方法院刑事判決                        八十八年度易字第一四七五號
    公  訴  人  臺灣屏東地方法院檢察署檢察官
    被      告  甲○○
    選任辯護人  顏萬文
右列被告因贓物案件，經檢察官提起公訴（八十八年度偵字第五一六九號），本院判
決如左：
     主  文
甲○○故買贓物，處有期徒刑月，緩刑貳年。
     事  實
一、甲○○於民國八十七年四月間，在屏東縣與乙○○合夥經營電動玩具買賣業務，
    明知真實姓名年籍不詳之成年人販售之點將家電腦卡拉ＯＫ伴唱機一台、擴大機
    一個、喇叭二個、電視機一台、投幣器一台、歌本一本等係來源不明之贓物（上
    開機具等物係丁○○所有，於八十七年四月二十三日晚間，在屏東縣瑪家鄉○○○路瑪沙露卡拉ＯＫ店失竊），竟基於故買贓物之故意，以新台幣（下同）四萬
    五千元價格買受之，嗣於八十八年四月間，復以四萬五千元價格轉售予不知情之
    陳世才（另經檢察官不起訴處分在案），嗣陳世才於八十八年七月十六日將上開
    伴唱機組送高雄巿左營區點將家南區修復中心維修，同年月二十日上午十一時四
    十五分許，為警在前開修復中心查獲上揭伴唱機，再循線查獲甲○○。
二、案經屏東縣警察局內埔分局報告臺灣屏東地方法院檢察署檢察官偵查起訴。
     理  由
一、訊據被告甲○○矢口否認有故買贓物犯行，辯稱：前開伴唱機等係其合夥人乙○○買回，其不知該伴唱機等係贓物云云。經查，前開伴唱機等係丁○○所有，於
    八十七年二月間購得，伴唱機價值約十一萬五千元，含擴大器、喇叭、麥克風、
    電視機等約十八萬元，係全新，於八十七年四月二十三日晚間，在屏東縣瑪家鄉
    ○○○路瑪沙露卡拉ＯＫ店失竊乙節，業據被害人丁○○、證人戊○○分別於警
    偵訊中陳述在卷（見八十七年四月二十三日、八十八年七月二十日警訊筆錄、八
    十八年九月七日偵訊筆錄），復有贓物保領結書、報案三聯單足稽。次查，前開
    伴唱機等係八十七年四月底五月初時，被告聽其合夥人乙○○說有人在賣伴唱機
    ，嗣由乙○○購買該伴唱機等，價格係四萬五千元，錢由公司公帳支出，分二次
    拿錢予乙○○，沒有拿收據，由乙○○以店內車子載運回來，準備買來轉手用，
    因沒人買而留作己用，與乙○○於八十七年五月間拆夥，由被告以四萬五千元分
    配而得，嗣於八十八年四月間以四萬五千元之價格賣予陳世才等情，業據被告於
    偵訊中及本院審理中供述在卷（見八十八年七月二十日、八月十日偵訊筆錄、本
    院八十八年十一月三十日審判筆錄）。再查，證人丙○○於偵訊及本院審理中陳
    稱：曾見乙○○載伴唱機至店中，當時被告甲○○有看見，未表示意見（見八十
    八年八月十日偵訊筆錄、本院八十八年十二月十四日審判筆錄），而證人謝順益
    、朱國賢於本院審理中亦陳稱：曾於八十八年四、五月間見被告甲○○店中放有
    伴唱機（見本院八十八年十二月十四日審判筆錄），衡諸該伴唱機等既係由被告
    以公帳支出方式，交付四萬五千元予乙○○所購得，而該伴唱機亦無任何來源資
    料，又被告使用約一年後，猶以四萬五千元賣予陳世才，證人黃瑞賢雖於偵訊中
    陳稱：陳世才以四萬五千元購得前開伴唱機，依中古折舊行情，不算離譜（見八
    十八年九月七日偵訊筆錄），惟被告購得前開伴唱機距被害人丁○○失竊之時僅
    約數日至十數日，當時該伴唱機仍是新的，被告使用約一年始賣予陳世才，則被
    告購入時之價值應高於四萬五千元，被告以低價購入無任何來源資料之前開伴唱
    機，被告就該伴唱機之來源應有所懷疑。被告前開所辯顯係卸責之詞，不足採信
    。綜上所述，事證明確，被告犯行堪以認定。
二、核被告甲○○所為，係犯刑法第三百四十九條第二項故買贓物罪。爰審酌被告故
    買贓物之犯罪動機、目的、手段，其行為所生危害非鉅，犯後飾詞狡辯，悔意不
    堅等一切情狀，量處如主文所示之刑。又被告前未曾受有期徒刑以上刑之宣告，
    有本院被告全國前案紀錄表可考，其因一時失慮，誤罹刑章，經此偵審程序及刑
    之宣告，當知悔悟而無再犯之虞，本院因認其前開宣告刑以暫不執行為適當，爰
    宣告緩刑二年，以啟自新。
據上論斷，應依刑事訴訟法第二百九十九條第一項前段，刑法第三百四十九條第二項
、第七十四條第一款，罰金罰鍰提高標準條例第一條前段，判決如主文。
本案經檢察官潘國威到庭執行職務
中      華      民      國    八十九    年      二      月    二十二    日
                                   臺灣屏東地方法院刑事第二庭
                                         法  官  林麗玉
右正本證明與原本無異。
對於本判決如有不服應於收受送達後十日內向本院提出上訴書狀上訴於台灣高等法院
高雄分院並按他造當事人之人數附具繕本。
                                         書記官  徐水英
中      華      民      國    八十九    年      二      月    二十二    日
附錄本案論罪科刑法條全文：
刑法第三百四十九條
收受贓物者，處三年以下有期徒刑、拘役或五百元以下罰金。
搬運、寄藏、故買贓物或為牙保者，處五年以下有期徒刑、拘役或科或併科一千元以
下罰金。
因贓物變得之財物，以贓物論。


司法院資訊處製作；財團法人民間司法改革基金會備份。
